臺灣臺北地方法院刑事判決　　　　　　　　96年度訴字第64號
公　訴　人　臺灣臺北地方法院檢察署檢察官
被　　　告　甲○○○○ ○○○.
　　　　　　　　　　26歲民.
指定辯護人　本院公設辯護人　乙○○
上列被告因違反毒品危害防制條例案件，經檢察官提起公訴（九
十五年度偵字第二五二０七號），被告於準備程序中就被訴事實
為有罪之陳述，經法官告知簡式審判程序之旨，並聽取公訴人及
被告之意見後，依刑事訴訟法第二百七十三條之一第一項規定，
裁定由受命法官進行簡式審判程序，本院判決如下：
    主  文
甲○○○○ ○○○○○○○○轉讓第二級毒品，處有期徒刑陸月，如易科罰金
，以新台幣壹仟元折算壹日；並於刑之執行完畢或赦免後，驅逐
出境。扣案之第二級毒品安非他命壹包（驗餘淨重零點零參零柒
公克）沒收銷燬之。
    事  實
一、緣泰國籍勞工NIRUT PANYACHAK、及PHROMPHAKDEE SEKSAK（
    下以中文姓名簡稱西沙）知悉友人甲○○○○ ○○○○○○○○有取得第
    二級毒品安非他命之管道，乃於九十五年十一月二十一日凌
    晨某時許，協議各出資新台幣五百元向甲○○○○ ○○○○○○○○購買
    安非他命施用，甲○○○○ ○○○○○○○○雖無販賣安非他命營利之意
    思，惟仍基於轉讓第二級毒品安非他命之犯意，於臺北縣新
    店市○○路○段三一一號二樓外籍勞工宿舍內，將其以一千
    元價格購入之第二級毒品安非他命一小包原價轉讓予渠等二
    人施用。嗣於同日凌晨二時四十分許，為警在上址查獲，並
    當場扣得NIRUT PANYACHAK 所有之吸食器二組、及第二級毒
    品安非他命一包（驗餘淨重零點零三零七公克）。
二、案經台北縣政府警察局新店分局報請臺灣台北地方法院檢察
    署檢察官偵查起訴；被告於準備程序中就被訴事實為有罪之
    陳述，經法官告知簡式審判程序之旨，並聽取公訴人及被告
    之意見後，依刑事訴訟法第二百七十三條之一第一項規定，
    裁定由受命法官以獨任進行簡式審判程序。
    理  由
壹、程序方面：
一、本件被告甲○○○○ ○○○○○○○○所犯轉讓第二級毒品罪，其法定刑
    為五年以下有期徒刑，並非死刑、無期徒刑或最輕本刑有期
    徒刑三年以上之罪，亦非高等法院管轄第一審案件，且於準
    備程序進行中，被告先就被訴事實為有罪之陳述，經告知被
    告簡式審判程序之旨，並聽取檢察官、被告之意見後，本院
    合議庭裁定由受命法官進行簡式審判程序，是本件之證據調
    查，依刑事訴訟法第二百七十三條之二規定，不受同法第一
    百五十九條第一項、第一百六十一條之二、第一百六十一條
    之三、第一百六十三條之一及第一百六十四條至第一百七十
    條規定之限制，合先敘明。
貳、實體方面：
一、上揭事實，業據被告於警詢、偵查及本院審理中坦承不諱（
    參見偵查卷第四至七頁、七六至七八頁），證人NIRUT PANY
    ACHAK、及西沙於警訊、偵查中所證述之情節相符（同卷第
    八至十五頁、九一至九六頁），並有扣案之毒品安非他命一
    包可資佐證，而扣案之毒品經送憲兵司令部刑事鑑識中心鑑
    定結果，確含有甲基安非他命成分無誤（驗餘淨重零點零三
    零七公克），有該局九十五年十二月二十二日九午安鑑字第
    二一五二號鑑驗通知書附卷為憑（參見同卷第一零八頁），
    堪認被告之自白與事實相符。從而本件事證明確，被告犯行
    堪以認定，應予依法論科。
二、核被告所為，係違反毒品危害防制條例第八條第二項之轉讓
    第二級毒品罪。被告轉讓毒品前之持有毒品之低度行為，為
    其轉讓之高度行為所吸收，不另論罪。按毒品危害防制條例
    第八條所指之「轉讓」行為，係指行為人無營利之意圖，而
    將毒品交付他人並移轉所有權之行為，至於該轉讓行為本身
    係有償或無償，並無影響，亦非轉讓犯行與販賣犯行區別之
    所在。而所謂販賣行為，須以營利為目的，迭經最高法院著
    有判例可稽（最高法院六十九年度台上字第一六七五號、六
    十七年度台上字第二五００號、二十五年度非字第一二三號
    判例），故行為人苟始終無營利之意思，縱於購入毒品後以
    原價或低於原價有償讓與他人，仍難謂為販賣行為，僅得以
    轉讓毒品罪論處（參見最高法院九十一年度台上字第一四四
    三號判決意旨）。本案查無任何確切證據足以證明被告係以
    營利之目的販入再販出安非他命，亦無法證明被告藉機將其
    原為供自己施用而購入之安非他命出售而從中賺取差價利益
    營利，自與販賣第二級毒品罪之構成要件不相適合，公訴意
    旨雖認被告係犯毒品危害防制條例第四條第二項之販賣第二
    級毒品罪嫌，惟查本案並不能證明被告有從中轉取差額利潤
    之營利情事，已如前述，即與販賣罪之成立要件有別，自屬
    不能證明被告有販賣犯行。然販賣第二級毒品與轉讓第二級
    毒品間，將毒品交付他人之社會基本事實相同，僅有是否營
    利之別而已，且經公訴人當庭更正起訴法條，本院自得逕予
    審就。被告轉讓之第二級毒品合計未達淨重十公克以上，並
    無適用毒品危害防制條例第八條第六項規定加重其刑之餘地
    ，僅應適用第八條第一項規定處罰；再按毒品危害防制條例
    係為防止煙毒之禍害專就毒品之管制所制定之法（參見立法
    理由），而藥事法係針對藥事之管理所作之規定，就禁止轉
    讓第二級毒品及處罰而言，毒品危害防制條例第八條第二項
    乃藥事法第八十三條第一項之特別法，自應優先適用，而無
    再適用藥事法第八十三條第一項規定之必要，併予敘明。爰
    審酌被告前無犯罪前科之素行，有台灣高等法院被告前案紀
    錄表可參，係因受友人所託而轉讓第二級毒品，轉讓之次數
    僅有一次、數量不多，情節尚非嚴重，及被告之智識程度、
    生活狀況、犯罪後坦承犯行之態度等一切情狀，處如主文所
    示之刑，併諭知易科罰金之折算標準。又被告非本國人而屬
    外國人，因其在我國境內犯罪，受有期徒刑以上刑之宣告，
    認有將被告處分驅逐出境之必要，併宣告於刑之執行完畢或
    赦免後驅逐出境。扣案之安非他命一包（驗餘淨重零點零三
    零七公克），為供犯罪所用之物，應依法宣告沒收銷燬。上
    開扣案毒品安非他命之包裝袋一只有防止毒品裸露、潮濕及
    便於攜帶之功能，雖係供犯轉讓第二級毒品罪所用之物，然
    經轉讓後已非被告所有，至扣案之吸食器二組，並非被告所
    有，且顯與本案轉讓第二級毒品之犯行無涉，爰均不併予宣
    告沒收之。
據上論斷，應依刑事訴訟法第二百七十三條之一第一項、第二百
九十九條第一項前段，毒品危害防制條第八條第二項、第十八條
第一項前段，刑法第十一條前段、第四十一條第一項前段、第九
十五條，判決如主文。
本案經檢察官孫小萍到庭執行職務。
中　　華　　民　　國　　96　　年　　2　　月　　 13 　日
                  刑事第十三庭  法　官 吳佳薇
上正本證明與原本無異。
如不服本判決應於送達後10日內向本院提出上訴狀
中　　華　　民　　國　　96　　年　　2 　　月　　26　　日
                                書記官 潘文賢
附錄本案論罪科刑法條全文：
毒品危害防制條例第8條
轉讓第一級毒品者，處1年以上7年以下有期徒刑，得併科新臺幣
1百萬元以下罰金。
轉讓第二級毒品者，處6月以上5年以下有期徒刑，得併科新臺幣
70萬元以下罰金。
轉讓第三級毒品者，處3年以下有期徒刑，得併科新臺幣30萬元
以下罰金。
轉讓第四級毒品者，處1年以下有期徒刑，得併科新臺幣10萬元
以下罰金。
前四項之未遂犯罰之。
轉讓毒品達一定數量者，加重其刑至二分之一，其標準由行政院
定之。
